臺灣高等法院刑事裁定　　　　　　　　 94年度聲再字第84號
再審聲請人
即受判決人　甲○○
上列聲請人因違反商標法案件，對於本院94年度上易字第165號
，中華民國94年2月25日第二審確定判決（臺灣台北地方法院93
年度易字第1655號，起訴案號：臺灣台北地方法院檢察署93 年
度偵字第18037號），聲請再審，本院裁定如下：
    主  文
再審之聲請駁回。
    理  由
一、本件聲請意旨如附件刑事再審聲請狀所記載。
二、按不得上訴於第三審法院之案件，除刑事訴訟法第四百二十
    條第一項各款規定之情形外，其經第二審確定之有罪判決，
    如就足生於影響判決之重要證據漏未審酌者，固得為受判決
    人之利益，聲請再審，刑事訴訟法第四百二十一條定有明文
    。惟所謂漏未審酌乃指第二審判決前已發現而提出之證據，
    未予審酌而言，苟被捨棄之證據，已於理由內敘明其捨棄之
    理由者，即非漏未審酌。又所謂重要證據，必須該證據已足
    認定受判決人應受無罪、或免訴、或輕於原審所認定之罪名
    方可，如不足以推翻原審所認定罪刑之證據，即非足生影響
    於原判決之重要證據。
三、經查：
（一）原確定判決依據「被告甲○○於法務部調查局航業海員調
      查處調查中及原審法院審理中坦白承認，核與告訴人代理
      人劉廷耀、黃富女律師、陳仕振律師、蔡立輝律師於偵查
      ，以及證人即前往被告處採購之洪樹蕾、張秋梅於法務部
      調查局航業海員調查處調查中證述（見偵卷第六至九頁）
      之事實吻合，並有法務部調查局航業海員調查處高雄站搜
      索筆錄、扣押筆錄、經濟部智慧財產局（含前中央標準局
      ）商標註冊證、註冊簿共三十七份、經濟部智慧財產局商
      標資料檢索查詢四十五份、瑞士鐘錶同業公會臺灣聯絡處
      鑑定證明書、路易威登產品鑑定意見書、香港商勞力士中
      心有限公司臺灣分公司鑑定證明、法商克麗絲汀迪奧高巧
      股份有限公司鑑定證明書、估價單及如附表所示之仿冒商
      標商品共一千三百零五件扣案可資佐考。」依上開證據，
      相互勾稽，認聲請人罪證明確，原審判決聲請人犯商標法
      第八十二條之販賣仿冒商標商品罪，處有期徒刑八月，並
      無不合，因而駁回其上訴。
（二）聲請人主張聲請傳喚傳訊之證人調查員曹鴻台未予傳訊，
      惟本案檢察官偵查中已依聲請傳訊曹鴻台具結作證，稱聲
      請人並未提供資料，供其破案（見偵查卷第一○三頁）。
      該證據不利於聲請人，縱加以審酌，亦不足以影響原判決
      。
（三）聲請人於確定判決前，並未聲請傳訊證人洪樹蕾、張秋梅
      、特定鄰居、檢舉人等，經本院調卷查證屬實。而原審判
      決採用證人洪樹蕾、張秋梅等偵查中之陳述，未於審理中
      再傳訊，並非再審之理由。
（四）聲請人主張漏收傳票，書記官以電話通知到庭云云。然其
      並未就審期間不足，提出抗辯，且此亦非法定再審原因。
（五）聲請人所主張調查人員致函告訴代理人等給予聲請人和解
      書證明及嚴守保密聲請人身分，顧及其人身安危等事。該
      等事證，縱加以審酌，仍不足以動搖原判決，而為無罪、
      免訴、免刑或輕於原判決罪名。
（六）其餘主張原確定判決就扣案之證物數目不符，其無販賣營
      利不法之意圖等，均就原確定判決事實認定及證據取捨，
      重覆為爭執，與刑事訴訟法再審之原因不合。
四、綜上所述，聲請人所提聲請再審各節，與刑事訴訟法聲請再
    審規定有間，聲請人再審之聲請為無理由，應予駁回。
五、據上論斷，應依刑事訴訟法第四百三十四條第一項，裁定如
    主文。
中　　華　　民　　國　　94　　年　   4　　月　　 1    日
                        臺灣高等法院刑事第二十三庭
                            審判長法  官  尤　豐　彥
                                  法  官  鄧　振　球
                                  法  官  趙　功　恆
以上正本證明與原本無異。
不得抗告。
                                  書記官  孫　佩　琳
中　　華　　民　　國　　94　　年　　4 　　月　　1 　　日
